【裁判字號】    92,交易,635
【裁判日期】    921226
【裁判案由】    公共危險等
【裁判全文】
臺灣板橋地方法院刑事判決                        九十二年度交易字第六三五號
    公  訴  人  臺灣板橋地方法院檢察署檢察官
    被      告  丙○○
右列被告因公共危險等案件，經檢察官提起公訴（九十二年度偵字第一九二六０號）
，因被告於本院準備程序中為有罪之陳述，嗣經本院合議庭裁定以簡式審判程序審理
，本院判決如左：
    主  文
丙○○服用酒類，不能安全駕駛動力交通工具而駕駛，處拘役貳拾日，如易科罰金，
以佰元折算壹日。緩刑貳年。
    事  實
一、丙○○於民國九十二年十月十四日十七時許，在臺北縣蘆洲鄉○○路之工廠內，
    飲用維士比酒類後，已達酒醉不能安全駕駛動力交通工具之狀態，卻仍於酒後騎
    乘車牌號碼為ＺＡＡ─三四九號之輕型機車，由飲酒處往臺北縣蘆洲市返家方向
    行駛，於同日十八時四十分許，行經臺北縣蘆洲市○○路與中山一路口時，因酒
    醉影響判斷力，而撞擊前方正行走在人行穿越道之甲○○，致甲○○受有頭部外
    傷、多處挫傷等之傷害，嗣為據報前往處理之員警當場查獲，並測得其呼氣酒精
    濃度達每公升０‧三毫克，認定不能安全駕駛。
二、案經被害人甲○○訴由臺北縣政府警察局蘆洲分局報請臺灣板橋地方法院檢察署
    檢察官偵查起訴，因丙○○於本院準備程序中為有罪之陳述，嗣經本院合議庭裁
    定以簡式審判程序審理。
    理  由
壹、關於程序：
    按「除被告所犯為死刑、無期徒刑、最輕本刑為三年以上有期徒刑之罪或高等法
    院管轄第一審案件者外，於前條第一項程序進行中，被告先就被訴事實為有罪之
    陳述時，審判長得告知被告簡式審判程序之旨，並聽取當事人、代理人、辯護人
    及輔佐人之意見後，裁定進行簡式審判程序」刑事訴訟法第二百七十三條之一定
    有明文。查被告丙○○涉犯之刑法第一百八十五條之三服用酒類不能安全駕駛動
    力交通工具而駕駛罪，法定本刑分別為一年以下有期徒刑，非最輕本刑為三年以
    上有期徒刑之罪，且被告於本院九十二年十二月十九日準備程序進行中，復就被
    訴之事實為有罪之陳述，經告知被告簡式審判程序之旨，被告及公訴人對於本件
    改依簡式審判程序審理亦均表示無意見，是本院即依前揭刑事訴訟法規定，裁定
    本件進行簡式審判程序，合先敘明。
貳、關於實體：
一、右揭犯罪事實，業據被告丙○○於警詢、偵查與本院審理時均坦承不諱，核與告
    訴人甲○○指訴情節相符，並有道路交通事故調查報告表（一）（二）、道路交
    通事故現場圖、道路交通事故補充資料表、舉發違反道路交通管理事件通知單影
    本、車損相片、酒精濃度測試表、刑法第一百八十五條之三案件測試觀察紀錄表
    、汽機車駕駛人酒後生理協調平衡檢測紀錄表及診斷證明書附卷可資佐證，堪認
    被告之自白與事實相符。按刑法第一百八十五條之三所規定服用酒類，不能安全
    駕駛動力交通工具而駕駛者，應負刑事責任，揆諸其立法目的本在藉抽象危險犯
    之犯罪構成要件，以嚇阻酒後駕車者對道路交通安全之危害，本不以發生實害為
    必要。再按汽車駕駛人飲酒後其吐氣所含酒精成分超過每公升０點二五毫克以上
    者，不得駕車，道路交通安全規則第一百十四條第二款亦定有明文。汽車駕駛人
    飲酒後駕車，會降低對光線之適應能力，削弱其對於路況及車前狀況辨識之正確
    性，亦使神經反應遲鈍，致使駕駛人無法適切地操控車輛，因此酒後駕車在道路
    上行駛，對一般往來之公眾及駕駛人自身皆具有高度危險性，此為智識健全之人
    所可認識者，酒後不應駕車之觀念，復已透過教育、宣導及各類媒體廣為介紹傳
    達各界週知，被告對於酒後不能駕車，及酒醉駕車之危險性，實難諉為不知。況
    被告因酒後導致反應及判斷能力下降，而其騎乘之機車撞及告訴人，致其受有頭
    部外傷、多處挫傷等傷害，亦有前揭醫院診斷證明書可憑，益證其於酒後已達不
    能安全騎乘機車之程度，猶執意騎乘，堪以認定。本件事證明確，被告犯行洵堪
    認定，應予依法論科。
二、核被告酒後駕車之行為，係犯刑法第一百八十五條之三服用酒類不能安全駕駛動
    力交通工具而駕駛之公共危險罪。爰審酌被告為智慮健全之成年人，對於酒後不
    能駕車，及酒醉駕車之危險性，應難諉為不知，仍無視酒醉駕車之危險，於不能
    安全駕駛之狀態下駕車，罔顧其他用路人生命、財產安全，應加非難，惟考量其
    業已與告訴人達成和解，賠償告訴人所受損失，犯後態度良好等一切情狀，量處
    如主文所示之刑，並諭知易科罰金之折算標準，以示懲儆。又被告未曾受有期徒
    刑以上刑之宣告，有臺灣高等法院被告全國前案紀錄表一紙在卷可稽，其對於本
    次駕車所肇生之事故已與被害人達成和解，足見其已知痛悔，惡性非重，且已歷
    此偵、審教訓，當知惕勵應不致有再犯之虞，因認其刑之宣告以暫不執行為適當
    ，爰併予宣告緩刑二年，以啟自新。
三、被告另犯過失傷害罪部分，業經告訴人撤回告訴，另為不受理判決。
據上論結，應依刑事訴訟法刑事訴訟法第二百七十三條之一第一項、第二百九十九條
第一項前段、刑法第一百八十五條之三、第四十一條第一項前段、第七十四條第一款
，罰金罰鍰提高標準條例第二條，判決如主文。
本案經檢察官乙○○到庭執行職務。
中      華      民      國    九十二    年    十二      月    二十六    日
                                  臺灣板橋地方法院交通法庭
                                        法  官  潘  翠  雪
右正本證明與原本無異。
如不服本判決，應於判決送達後十日內向本院提出上訴狀 (應附繕本) ，上訴於
臺灣高等法院。
                                        書記官  江  文  彬
中      華      民      國      九十二      年    十二    月  二十九    日
附錄本案論罪科刑法條全文：
刑法第一百八十五條之三：
服用毒品、麻醉藥品、酒類或其他相類之物，不能安全駕駛動力交通工具而駕駛者，
處一年以下有期徒刑、拘役或三萬元以下罰金。


司法院資訊處製作；財團法人民間司法改革基金會備份。
